臺灣臺北地方法院民事裁定
111年度聲字第355號
聲  請  人  林宜璇
相  對  人  星展（台灣）商業銀行股份有限公司

法定代理人  伍維洪
上列當事人間聲請停止執行事件，本院裁定如下：
    主  文
聲請駁回。
    理  由
一、本件聲請意旨略以：聲請人前為擔保債務人柯磊對澳盛（台
    灣）商業銀行股份有限公司（下稱澳盛銀行）之借款，將門
    牌號碼臺北市○○區○○路0號12樓之不動產（下稱系爭不動產
    ）設定最高限額抵押權予澳盛銀行，期間均正常繳款，然自
    相對人併購澳盛銀行後，聲請人與債務人柯磊因未收到貸款
    繳納明細對帳單，致未能按時繳款，遭本院以111年度司拍
    字第68號裁定准予拍賣系爭不動產，嗣與相對人溝通釐清，
    目前已正常還款，且相對人並無執行拍賣抵押物之意圖，爰
    聲請停止執行拍賣抵押物等語。
二、按強制執行程序開始後，除法律另有規定外，不停止執行；
    有回復原狀之聲請，或提起再審或異議之訴，或對於和解為
    繼續審判之請求，或提起宣告調解無效之訴、撤銷調解之訴
    ，或對於許可強制執行之裁定提起抗告時，法院因必要情形
    或依聲請定相當並確實之擔保，得為停止強制執行之裁定，
    強制執行法第18條定有明文。次按發票人主張本票係偽造、
    變造者，於前條裁定送達後20日內，得對執票人向為裁定之
    法院提起確認之訴；發票人證明已依前項規定提起訴訟時，
    執行法院應停止強制執行；但得依執票人聲請，許其提供相
    當擔保，繼續強制執行，亦得依發票人聲請，許其提供相當
    擔保，停止強制執行；發票人主張本票債權不存在而提起確
    認之訴不合於第1項之規定者，法院依發票人聲請，得許其
    提供相當並確實之擔保，停止強制執行，非訟事件法第195
    條亦有明定，上開規定依非訟事件法第74條之1第2項之規定
    ，於拍賣抵押物事件準用之。是停止執行必以有強制執行程
    序之進行，且有上開法定停止執行之事由存在，始得為之。
     
三、經查，相對人前聲請拍賣系爭不動產，經本院以111年度司
    拍字第68號裁定准許在案，此有上開裁定附卷可稽，惟相對
    人尚未以該裁定為執行名義向本院聲請對聲請人為強制執行
    乙節，亦有本院民事紀錄科查詢表在卷可憑，足見兩造間並
    無強制執行程序存在。再者，聲請人聲請停止執行，係主張
    其已正常還款，相對人並無執行拍賣抵押物之意圖等語，然
    此核與強制執行法第18條第2項或非訟事件法第74條之1第2
    項準用第195條規定之法定停止執行事由未合，是聲請人本
    件聲請，於法無據，應予駁回。
四、爰裁定如主文。
中　　華　　民　　國　　111 　年　　6 　　月　　9 　日
                  民事第五庭    法　官　王唯怡
以上正本係照原本作成。
如不服本裁定應於送達後10日內向本院提出抗告狀，並繳納抗告
費新臺幣1,000元。
中　　華　　民　　國　　111 　年　　6 　　月　　10 　日
                                書記官  林俐如